【裁判字號】    95,訴,1963
【裁判日期】    950901
【裁判案由】    毒品危害防制條例
【裁判全文】
臺灣板橋地方法院刑事判決              95年度訴字第1963號
公  訴  人  臺灣板橋地方法院檢察署檢察官
被      告  甲○○
                    （現另案羈押於臺灣臺北看守所）
上列被告因違反毒品危害防制條例案件，經檢察官提起公訴（95
年度毒偵字第2890號）及移送併辦（95年度毒偵字第4540號），
本院依簡式審判程序審理，判決如下：
    主  文
甲○○連續施用第一級毒品，處有期徒刑拾月。扣案之毒品海洛
因壹包（驗餘淨重零點貳壹公克）沒收銷燬。
    事  實
一、甲○○曾於民國90年間因違反毒品危害防制條例施用毒品案
    件，經本院以90年度毒聲字第3055號裁定送觀察勒戒後，認
    無繼續施用毒品之傾向，臺灣板橋地方法院檢察署檢察官於
    90年8 月13日以90年度毒偵字第3026號處分不起訴，並於同
    日釋放出所。甲○○另因竊盜案件，經本院於90年2 月27日
    以90年度易字第238 號判決判處有期徒刑八月，緩刑三年，
    於90年4 月26日判決確定；於緩刑期內復犯竊盜罪，經本院
    於91年2 月25日以91年度簡字第56號判決判處有期徒刑十月
    ，於91年4 月1 日判決確定；其上開緩刑之宣告亦經本院依
    聲請以91年度撤緩字第94號裁定予以撤銷；其又因竊盜案件
    ，經臺灣高等法院於91年12月3 日以91年度上易字第2946號
    判決判處有期徒刑二年六月確定；甲○○所犯上開三罪自91
    年7 月31日起執行，縮刑期滿日期為95年5 月8 日，於94年
    6 月14日假釋出監（不構成累犯），於假釋期間內仍不知悔
    改，明知毒品海洛因屬毒品危害防制條例規定禁止持有、施
    用之第一級毒品，竟於上開觀察勒戒執行完畢釋放後五年內
    ，基於概括之犯意，自95年（起訴書誤載為94年）2 月間某
    日起，至95年5 月4 日下午3 、4 時許，在臺北縣土城市○
    ○路路邊車上等處，以將海洛因摻水置入注射針筒加以注射
    於身體部位之方式，施用海洛因多次。而於(一)95年4 月3 日
    下午3 時10分許，在臺北縣新莊市○○路與豐年街口為警查
    獲，並扣得海洛因一包（驗餘淨重0.21公克），(二)95年5 月
    4 日晚上9 時許，在土城市○○路○段291 巷11弄5 號3 樓
    住處為警逮捕，經採集其尿液送驗結果呈鴉片類及安非他命
    類陽性反應，而悉上情（甲○○此部分所犯施用第二級毒品
    安非他命犯行，經本院於95年8 月31日判處有期徒刑四月，
    如易科罰金以三百元折算一日）。
二、案經臺北縣政府警察局移送臺灣板橋地方法院檢察署檢察官
    偵查起訴，暨臺北縣政府警察局土城分局報請臺灣板橋地方
    法院檢察署檢察官函移併案審理，本院於準備程序進行中，
    甲○○就被訴事實為有罪之陳述，經告知簡式審判程序之旨
    ，並聽取各當事人之意見後，裁定進行簡式審判程序。
    理  由
一、證據名稱：
  1.被告甲○○於警詢、偵查及本院審理時之自白。
  2.卷附之臺灣檢驗科技股份有限公司95年4 月18日及95年5 月
    30日濫用藥物檢驗報告各一件。
  3.扣案之第一級毒品海洛因一包（驗餘淨重0.21公克）、卷附
    之法務部調查局95年5 月16日調科壹字第060011732 號鑑定
    通知書一件。
  4.卷附之臺灣板橋地方法院檢察署90年度毒偵字第3026號不起
    訴處分書及臺灣高等法院被告前案紀錄表各一件。
二、核被告所為，係犯毒品危害防制條例第10條第1 項之施用第
    一級毒品罪。其於施用海洛因前後之持有海洛因犯行，為高
    度之施用行為所吸收，不另論罪。被告行為後，刑法第56條
    連續犯之規定，業於94年2 月2 日修正公布刪除，並於95年
    7 月1 日施行，則被告之犯行，因行為後新法業已刪除連續
    犯之規定，此刪除雖非犯罪構成要件之變更，但顯已影響行
    為人刑罰之法律效果，自屬法律有變更，依新法第2 條第1
    項規定，比較新、舊法結果，仍應適用較有利於被告之行為
    時法律即舊法論以連續犯（最高法院95年第8 次刑事庭會議
    決議參照），是本件被告先後多次施用毒品海洛因犯行，時
    間緊接，所犯係構成要件相同之罪名，顯係基於概括犯意反
    覆為之，應依修正前刑法第56條連續犯之規定論以一罪，並
    加重其刑。又查被告自95年4 月3 日為警查獲而於翌日交保
    釋放後，迄95年5 月4 日間連續多次施用毒品海洛因之犯行
    ，雖未據公訴人起訴，然因與已起訴部分有連續犯之裁判上
    一罪關係，為起訴效力所及，本院自應併予審理。爰審酌被
    告之素行狀況、犯罪動機、手段、目的、所生危害及犯罪後
    態度等一切情狀，量處如主文所示之刑。扣案之海洛因一包
    （驗餘淨重0.21公克），為第一級毒品，係違禁物，應依毒
    品危害防制條例第18條第1 項前段規定沒收銷燬。
三、應適用之法條：刑事訴訟法第273 條之1 第1 項、第299 條
    第1 項前段，毒品危害防制條例第10條第1 項、第18條第1
    項前段，刑法第2 條第1 項前段、第11條前段、修正前刑法
    第56條。
四、如不服本判決，得自收受送達之日起10日內向本院提出上訴
    狀。
本案經檢察官黃仙宜到庭執行職務。
中    華    民    國    95    年    9     月    1     日
                    刑事第十三庭  法  官  戴嘉清
以上正本證明與原本無異。
如不服本判決，應於判決送達後10日內，向本院提出上訴狀。
                                  書記官  林文達
中    華    民    國    95    年    9     月    6     日
附錄本案論罪科刑法條全文：
毒品危害防制條例第10條
施用第一級毒品者，處六月以上五年以下有期徒刑。
施用第二級毒品者，處三年以下有期徒刑。


司法院資訊處製作；財團法人民間司法改革基金會備份。
